【裁判字號】    90,台上,159
【裁判日期】    900111
【裁判案由】    違反毒品危害防制條例
【裁判全文】
最高法院刑事判決                                  九十年度台上字第一五九號
    上訴人  台灣高等法院檢察署檢察官
    被  告  甲○○ 男民國三十.
右上訴人因被告違反毒品危害防制條例案件，不服台灣高等法院中華民國八十九年九
月十三日第二審更審判決（八十九年度上更(一)字第三四二號，起訴案號：台灣士林地
方法院檢察署八十七年度偵字第九○一、五五三○號），提起上訴，本院判決如左：
    主  文
上訴駁回。
    理  由
按刑事訴訟法第三百七十七條規定，上訴於第三審法院，非以判決違背法令為理由，
不得為之。是提起第三審上訴，應以原判決違背法令為理由，係屬法定要件。如果上
訴理由狀並未依據卷內訴訟資料，具體指摘原判決不適用何種法則或如何適用不當，
或所指摘原判決違法情事，顯與法律規定得為第三審上訴理由之違法情形，不相適合
時，均應認其上訴為違背法律上之程式，予以駁回。本件原判決係以台灣士林地方法
院檢察署檢察官公訴意旨略稱：被告甲○○意圖營利，基於概括犯意，自民國八十六
年七月間起至同年八月十日上午八時許止，在台北市士林區○○○路一○九巷六十號
四樓陳文隆住處，以毒品海洛因每半錢重新臺幣（下同）一萬元之價格，連續多次售
賣海洛因半錢或一錢不等予陳文隆施用；至同年八月十二日止，林獻毓、洪進祥及陳
文隆三人另合資一萬元，委由陳文隆出面向被告購買二、三次海洛因一起施用。因認
被告涉犯修正前肅清煙毒條例第五條第一項販賣毒品罪嫌。惟經審理結果，認為不能
證明被告犯罪，第一審所為無罪之判決，為無不合，予以維持，駁回檢察官在第二審
之上訴。已詳敘其調查、取捨證據之結果及應為無罪判決之心證理由。經核所為論敘
均與卷內證據資料相符，從形式上觀察，原判決要無採證違背經驗法則、論理法則或
理由不備之違背法令之情形。稽諸卷附筆錄，陳文隆於警訊並未指稱案發當天被告係
持海洛因欲至其住處交易，檢察官上訴意旨謂原審對此未深入調查被告是否成立意圖
販賣而持有毒品罪，應有證據調查未盡情形云云，此係非依卷證資料為指摘，自非適
法之第三審上訴理由。況陳文隆於警訊縱曾為該項供述，然其警偵訊及審判中之供述
先後不一，頗有瑕疵，既經原判決說明應予摒棄不採之理由甚詳，則原審對之未為無
益之調查，亦無應於審判期日調查之證據，未予調查之違法可言。且陳文隆與被告既
係舊識，其知悉被告之電話傳呼號碼，本屬常情，尚不得因此佐證陳某所為不利之供
述屬實。是原判決理由內縱有將其租用之電話傳呼號碼0000000號呼叫五五，
誤認為0000000號情形，亦於本件無罪判決之結論不生影響，猶無上訴意旨所
指認定事實與卷證不符之違法可言。又證據之取捨屬事實審法院之職權，倘其取捨論
斷無悖於經驗法則或論理法則，要不得任指為違法。此所謂經驗法則、論理法則乃客
觀存在之法則，非當事人主觀之推測。上訴意旨對於原審取捨證據之職權行使，專憑
自己主觀意見，指其採證違反經驗法則及論理法則，亦顯非適法之第三審上訴理由。
依前揭說明，本件上訴顯屬違背法律上之程式，應予駁回。
據上論結，應依刑事訴訟法第三百九十五條前段，判決如主文。
中      華      民      國     九十     年      一      月     十一     日
                              最高法院刑事第五庭
                                  審判長法官  紀  俊  乾
                                        法官  黃  正  興
                                        法官  陳  東  誥
                                        法官  張  春  福
                                        法官  陳  世  雄
      右正本證明與原本無異
                                              書  記  官
中      華      民      國     九十     年      一      月     十六     日


司法院資訊處製作；財團法人民間司法改革基金會備份。
